【裁判字號】    97,婚,1013
【裁判日期】    971225
【裁判案由】    離婚
【裁判全文】
臺灣臺中地方法院民事判決              97年度婚字第1013號
原      告  甲○○○
                        1號
被      告  乙○○
上列當事人間請求離婚事件，本院於民國97年12月15日言詞辯論
終結，判決如下：
    主      文
准原告與被告離婚。
訴訟費用由被告負擔。
    事實及理由
甲、程序方面
壹、按關於認諾效力之規定，於婚姻事件，不適用之；關於訴訟
    上自認及不爭執事實之效力之規定，在撤銷婚姻、離婚或夫
    妻同居之訴訟，於撤銷婚姻、離婚或拒絕同居之原因事實，
    不適用之，民事訴訟法第574條第1項前段、第2項前段分別
    定有明文。
貳、查被告雖就原告訴訟請求為認諾及對原告所主張之事實為自
    認（見本院民國97年12月15日言詞辯論筆錄），然依前開說
    明，既不生訴訟上效力，自不得本於其認諾及自認，為其敗
    訴之判決。
乙、實體方面
壹、原告主張：兩造於67年3月23日結婚，然被告於93年3月12日
    無故離家後，即音訊全無，迄今未歸，嗣經原告訴請履行同
    居義務，而經本院以96年度婚字第1096號民事判決命被告應
    履行同居確定，然被告迄未履行，被告主觀上有拒絕同居之
    意，客觀上復有違背同居義務之事實，被告顯係惡意遺棄原
    告現仍在繼續狀態中，爰依民法第1052條第1項第5款之規定
    ，請求判決離婚。並聲明：求為判決如主文所示。
貳、被告則認諾原告之請求，並自認原告所主張之事實。
參、得心證之理由
一、按夫妻之一方已惡意遺棄他方在繼續狀態中者者，他方得向
    法院請求離婚，民法第1052條第1項第5款著有明文。次按夫
    妻之一方於同居之訴判決確定後，仍不履行同居義務，在此
    狀態繼續中，而又無不能同居之正當理由者，即與民法第10
    52條第1項第5款所定之離婚要件相當（最高法院49年度臺上
    字第990號、第1233號判例參照）。
二、查原告所主張之前開事實，業據其提出戶籍謄本、本院96年
    度婚字第1096號民事判決與確定證明書為證，並經本院調取
    本院96年度婚字第1096號卷核閱無誤，自堪信為真實。此外
    ，復查無證據足資證明被告有不履行同居之正當理由，則被
    告主觀上確有惡意遺棄原告之意識，復有惡意遺棄之客觀事
    實在繼續狀態中，被告之前開行為顯係惡意遺棄原告在繼續
    狀態中，應可認定。從而，原告依民法第1052條第1項第5款
    規定訴請離婚，為有理由，應予准許。
丙、訴訟費用負擔之依據：民事訴訟法第78條。
中    華    民    國    97    年    12    月    25    日
                    家事法庭    法  官   陳卿和
以上正本證明與原本無異
如不服本判決，應於送達後20日內，向本院提出上訴狀並表明上
訴理由，如於本判決宣示後送達前提起上訴者，應於判決送達後
20日內補提上訴理由書（須附繕本）。
中    華    民    國    97    年    12    月    25    日
                                書記官   巫偉凱


司法院資訊處製作；財團法人民間司法改革基金會備份。
